---
title: "Reporte con graficos interactivos a pdf"
author: "Ronny A. Hernández Mora"
date: "`r format(Sys.time(), '%d %B, %Y')`"
output:
  pdf_document: default
  html_document: default
---

```{r setup, include=FALSE}
knitr::opts_chunk$set(echo = TRUE)

library(dplyr)
library(janitor)
library(ggplot2)
library(plotly)
```

En este reporte, ejemplifico una alternativa para crear informes cuya salida
es necesaria hacia HTML o pdf y tenemos gráficos interactivos creados con
plotly.

Uno de los problemas radica en que plotly está diseñado para crear gráficos
interactivos, que funcionan bien cuando nuestro reporte tiene como salida el
formato HTML.

Sin embargo hay ocasiones, en que las organizaciones  necesitan el reporte
tanto en HTML y en pdf. Los gráficos de plotly llevados a pdf pueden presentar
problemas de renderización y probablemente necesitemos de paquetes y procesos
como:

```{r webshot, eval = FALSE}
install.packages("webshot")
library(webshot)
webshot::install_phantomjs()
```

Si queremos evitar este proceso, podemos utilizar una de las funciones internas
del paquete `knitr` para detectar la salida del documento al momento de la
renderización:

```{r interactividad condicional}
# Guardamos en objeto formato de salida
formato_salida <- knitr:::pandoc_to()

# Construccion del grafico con ggplot
iris_limpio <- iris %>% 
  clean_names()
  
grafico <- iris_limpio %>% 
  ggplot(aes(x = petal_width, y = sepal_width, color = species)) +
  geom_point() +
  geom_line() +
  theme_light()

if (formato_salida == "html") {
  ggplotly(grafico)
} else if (formato_salida == "latex") {
  grafico
}
```
